【裁判字號】    98,審易,185
【裁判日期】    980717
【裁判案由】    竊盜
【裁判全文】
臺灣高雄地方法院刑事判決             98年度審易字第185號
公  訴  人  臺灣高雄地方法院檢察署檢察官
被      告  乙○○
上列被告因竊盜案件，經檢察官提起公訴（97年度偵緝字第2725
號），本院改依簡式審判程序審理，判決如下：
    主  文
乙○○犯踰越牆垣、安全設備竊盜罪，累犯，處有期徒刑伍月，
如易科罰金，以銀元參佰元即新臺幣玖佰元折算壹日。
    事實及理由
一、按本件被告乙○○所犯係死刑、無期徒刑、最輕本刑為3 年
    以上有期徒刑以外之罪，其於準備程序就被訴事實為有罪之
    陳述，經本院告知簡式審判程序之旨，並聽取其與公訴人意
    見後，認無不得或不宜改依簡式審判程序進行之處，爰依刑
    事訴訟法第273 條之1 第1 項，裁定本件改行簡式審判程序
    ，合先敘明。
二、本件犯罪事實及證據，除犯罪事實「於94年9 月26日上午11
    時許」更正為「於94年9 月26日上午11時許前之同日上午某
    時」；「謝靜宜」均更正為「謝靜怡」；證據部分補充「被
    告於本院審理中之自白」外，餘均引用檢察官起訴書之記載
    ，如附件。
三、論罪科刑部分
(一)、按刑法第321 條第1 項第2 款之毀越門扇，係指毀損或踰越
    他人建築物之大門而言，窗戶係屬該款所謂之其他安全設備
    （最高法院著有91年度台上字第4354號判決可資參照）。是
    核被告所為，係犯刑法第321 條第1 項第2 款之踰越牆垣、
    安全設備竊盜罪。
(二)、被告有起訴書所載之前科紀錄乙情，有臺灣高等法院被告前
    案紀錄表在卷可稽，其受有期徒刑執行完畢，5 年內故意再
    犯本件最重本刑為有期徒刑以上之罪，為累犯，應依刑法第
    47條第1 項規定加重其刑。至被告行為後，刑法關於累犯之
    規定雖有修正，然被告無論依修正前刑法第47條或修正後第
    47條第1 項之規定，均構成累犯，是無有利或不利之情形，
    自無庸為新、舊法之比較（最高法院97年度第2 次刑事庭會
    議決議參照），附此敘明。
(三)、查被告於本件案發當日，係因家中有小孩出生，亟需款項支
    付相關花費，方為本件犯行乙情，業據被告於本院審理中陳
    述明確（見本院卷第43頁），並有新生兒出生證明書（見偵
    卷第33頁）、全戶戶籍資料查詢結果（見本院卷第44、45頁
    ）在卷足佐，其犯罪之情狀尚堪憫恕，而踰越牆垣、安全設
    備竊盜罪之法定最低度本刑為有期徒刑6 月，且因被告係累
    犯而應加重其刑，若依法科以最低刑，被告仍無易科罰金之
    機會而須入監執行，實屬情輕法重，在客觀上足以引起一般
    之同情，爰依刑法第59條、第60條規定酌減其刑，並依法先
    加後減之。又被告行為後，刑法關於第59條之規定有所修正
    ，惟依其修正理由所示，本規定之修正僅在增列文字，而將
    實務上原本適用條件予以明文化，是對行為人並無有利或不
    利之差異，不生新舊法比較之問題（最高法院95年度第8 次
    刑事庭會議決議參照），併予敘明。
(四)、爰審酌被告為貪圖不法利益，竟以前開方式竊取他人財物，
    所為實無足取，然念其犯後坦承犯行，態度良好，復參以其
    所竊得上開物品之價值、先前因竊盜案件經論罪科刑之次數
    等一切情狀，量處如主文所示之刑，以示懲儆。另被告犯罪
    時間雖於96年4 月24日以前，然依中華民國96年罪犯減刑條
    例第5 條規定「本條例施行前，經通緝而未於中華民國96年
    12月31日以前自動歸案接受偵查、審判或執行者，不得依本
    條例減刑」，而本件被告在上開條例於96年7 月16日施行前
    之95年3 月30日，經臺灣高雄地方法院檢察署以雄檢博偵呂
    緝字第2201號發布通緝，嗣於97年11月24日經警通緝到案乙
    情，有臺灣高雄地方法院檢察署通緝書、被告為警緝獲時所
    製作之警詢筆錄在卷可稽，則被告既係於減刑條例施行前經
    通緝，並於上開條例施行後緝獲到案，依上開規定，自無從
    依前開減刑條例予以減刑，併此敘明。
(五)、末按，本件被告犯罪時之刑法第41條第1 項前段規定：「犯
    最重本刑為5 年以下有期徒刑以下之刑之罪，而受6 個月以
    下有期徒刑或拘役之宣告，因身體、教育、職業、家庭之關
    係或其他正當事由，執行顯有困難者，得以1 元以上3 元以
    下折算1 日，易科罰金」，又被告行為時之易科罰金折算標
    準，廢止前之罰金罰鍰提高標準條例第2 條規定，就其原定
    數額提高為100 倍折算1 日，則本件被告行為時之易科罰金
    折算標準，應以銀元100 元以上300 元以下折算1 日，經換
    算為新臺幣後，應以新臺幣300 元以上900 元以下折算1 日
    。惟95年7 月1 日修正公布施行之刑法第41條第1 項前段則
    規定：「犯最重本刑為5 年以下有期徒刑以下之刑之罪，而
    受6 個月以下有期徒刑或拘役之宣告者，得以新臺幣1000元
    、2000元或3000元折算1 日，易科罰金」，比較修正前後之
    易科罰金折算標準，修正後之規定較不利於被告，故應依刑
    法第2 條第1 項前段，適用被告行為時即修正前之規定，就
    被告上開宣告之刑，定其易科罰金之折算標準，且為免與刑
    法第41條第1 項修正施行後所定易科罰金折算標準改採新臺
    幣計算產生混淆起見，另引用現行法規所定貨幣單位折算新
    臺幣條例第2 條，明定折算新臺幣之數額，以資明確。
據上論斷，應依刑事訴訟法第273 條之1 第1 項、第299 條第1
項前段、第310 條之2 、第454 條第2 項，刑法第2 條第1 項前
段、第321 條第1 項第2 款、第47條第1 項、第59條、第60條、
第41條第1 項前段（修正前），廢止前罰金罰鍰提高標準條例第
2 條，現行法規所定貨幣單位折算新臺幣條例第2 條，判決如主
文。
本案經檢察官陳麗琇到庭執行職務。
中    華    民    國    98    年    7     月    17    日
                  刑事第十庭    法  官  陳君杰
以上正本證明與原本無異。
如不服本判決應於收受判決後10日內向本院提出上訴書狀，並應
敘述具體理由。其未敘述上訴理由者，應於上訴期間屆滿後20日
內向本院補提理由書(均須按他造當事人之人數附繕本)「切勿逕
送上級法院」。
中    華    民    國    98    年    7     月    17    日
                                書記官  李承悌
附錄本案論罪科刑法條：
刑法第321條
犯竊盜罪而有左列情形之一者，處6 月以上、5 年以下有期徒刑
：
一  於夜間侵入住宅或有人居住之建築物、船艦或隱匿其內而犯
    之者。
二  毀越門扇、牆垣或其他安全設備而犯之者。
三  攜帶兇器而犯之者。
四  結夥三人以上而犯之者。
五  乘火災、水災或其他災害之際而犯之者。
六  在車站或埠頭而犯之者。
前項之未遂犯罰之。
附件：
臺灣高雄地方法院檢察署檢察官起訴書
                                    97年度偵緝字第2725號
    被      告  乙○○  男  36歲（民國○○年○月○○日生）
                        住高雄縣鳳山市○○路東巷75弄56號
                        國民身分證統一編號：Ｚ000000000號
上列被告因竊盜案件，業經偵查終結，認應提起公訴，茲將犯罪
事實及證據並所犯法條分敘如下：
        犯罪事實
一、乙○○曾有多次前科，最近一次是於民國91年9月30 日，因
    竊盜案件，經臺灣高等法院高雄分院以91年度上易字第 153
    號判決判處應執行有期徒刑8月確定，嗣於92年6月9 日因縮
    短刑期執行完畢。詎其仍不知悔改，竟意圖為自己不法所有
    ，基於竊盜之犯意，於94年9月26日上午11時許，前往謝靜
    宜所開設位於高雄縣鳳山市○○路○段122號1樓之童樂會學
    苑，先攀爬該學苑之圍牆入內後，再徒手卸下廁所之窗戶，
    續自該窗戶攀爬進該學苑內（侵入住宅罪部分未據告訴），
    竊取謝靜宜所有之電腦主機5部、液晶螢幕4台及硬碟1台【
    總計價值約新台幣（下同）12萬5千5百元】等物品得逞。事
    後，乙○○將前開竊得物品以不詳之代價變賣予姓名年籍不
    詳之中古商。嗣該學苑之班主任丙○○上班時發現前開物品
    遭竊，報警循線查獲上情。
二、案經丙○○訴請高雄縣政府警察局鳳山分局報告偵辦。
        證據並所犯法條
一、證據清單及待證事實：
   ┌───┬──────────┬───────────┐
   │編號  │證據名稱            │待證事實              │
   ├───┼──────────┼───────────┤
   │ (1)   │被告乙○○警偵訊自白│被告坦承有於上述時、地│
   │      │。                  │竊盜之事實。          │
   ├───┼──────────┼───────────┤
   │      │告訴人丙○○警詢及偵│被告確有於94年9月26 日│
   │ (2)   │查筆錄。            │上午11時許，至高雄縣鳳│
   │      │                    │山市○○路○段122號1樓│
   │      │                    │之童樂會學苑，先翻牆入│
   │      │                    │內，再卸下該學苑廁所窗│
   │      │                    │戶之方式，徒手竊取上開│
   │      │                    │財物之事實。          │
   ├───┼──────────┼───────────┤
   │      │高雄縣政府警察局鳳山│高雄縣鳳山市○○路○段│
   │(3)    │分局94年9月26 日現場│122號1樓之童樂會苑，遭│
   │      │勘察採證紀錄報告表及│拆下之浴室窗戶鋁門框上│
   │      │內政部警政署刑事警察│所採集之4 枚指紋，經鑑│
   │      │局94年11月7 日刑紋字│驗之結果與被告之指紋相│
   │      │第0000000000號鑑驗書│符之事實。            │
   │      │各1份。             │                      │
   └───┴──────────┴───────────┘
二、查本件被告乙○○逾越童樂會學苑之圍牆後，又逕行卸下具
    安全設備功用之窗戶，而進入上開地點為竊盜犯行，核其所
    為，係犯刑法第321條第1項第2款之踰越牆垣及安全設備之
    加重竊盜罪。被告於有期徒刑執行完畢5年內，再犯本件之
    罪，請論以累犯，並加重其刑。爰請審酌被告年輕力盛，竟
    不思以正當途逕謀取財富，為貪圖一己小利即竊取他人財物
    ，對他人財產權利造成損害，法紀觀念淡薄，迄今尚未與被
    害人和解，惟念其犯後尚知坦承犯行，甚有悔意等情，請量
    處被告有期徒刑7月，以示懲戒。
三、依刑事訴訟法第251條第1項提起公訴。
        此  致
臺灣高雄地方法院
中    華    民    國    97    年    12    月   29     日
                              檢  察  官   甲  ○  ○
上正本證明與原本無異
中    華    民    國    98    年    1     月    5     日
                              書  記  官   廖  琪  棍


司法院資訊處製作；財團法人民間司法改革基金會備份。
